【裁判字號】    96,桃交簡,2884
【裁判日期】    970326
【裁判案由】    過失致死
【裁判全文】
臺灣桃園地方法院刑事判決          96年度桃交簡字第2884號
公  訴  人  臺灣桃園地方法院檢察署檢察官
被      告  甲○○
上列被告因過失致死案件，經檢察官提起公訴（96年度偵字第15
574號），本院判決如下：
    主  文
甲○○從事業務之人，因業務上之過失致人於死，處有期徒刑捌
月，減為有期徒刑肆月，如易科罰金，以新臺幣壹仟元折算壹日
，緩刑貳年。
    事  實
一、甲○○係隸屬桃園縣警察局大園分局埔心派出所之員警於民
    國96年2 月19日21時53分許，駕駛車號0127-FN 號之警用巡
    邏車，搭載同仁林惠光，執行巡邏勤務，沿桃園縣大園鄉○
    ○○路○ 段右轉桃五線左轉埔心街往埔心派出所方向行駛時
    ，明知汽車行駛時，駕駛人應注意車前狀況，並隨採取必要
    之安全措施，而依當時天氣晴、夜間有照明、柏油路面乾燥
    、無缺陷、無障礙物、視距良好，並無不能注意之情事，竟
    疏未注意貿然直行，不慎擦撞正欲穿越馬路之行人鍾發，致
    其受有頭皮開放性傷口、頸部扭傷及拉傷、硬腦膜外出血、
    硬腦膜下出血，送醫急救後因顱內出血而於96年2 月22 日0
    時36分許不治死亡。
二、案經臺灣桃園地法院檢察署檢察官相驗後簽分偵辦起訴後聲
    請簡易判決處刑。
    理  由
一、上揭事實，業據被告甲○○於警詢、檢察官偵訊時坦承不諱
    ，核與證人林惠光於警詢及偵查中證述之情節相符，並有道
    路交通事故現場圖、道路交通事故調查報告表（一）、（二
    ）、衛生署桃園醫院診斷證明書各1 份，及現場照片11幀附
    卷足資佐證。被害人鍾發因本件交通事故引起頭皮開放性傷
    口、頸部扭傷及拉傷、硬腦膜外出血、硬腦膜下出血，經送
    醫急救後傷重不治死亡，亦經臺灣桃園地方法院檢察署檢察
    官督同檢驗員相驗屬實，有勘（相）驗筆錄、法醫驗斷書及
    相驗屍體證明書各1 份及相驗照片6 幀在卷足憑。
二、按汽車行駛時，駕駛人應注意車前狀況，並隨時採取必要安
    全措施，以維行車秩序與安全，道路交通安全規則第94條第
    3 項定有明文。被告駕駛自用小客車本應注意上述道路交通
    安全規則之規定，而依當時天候晴、夜間有照明、柏油路面
    乾燥無缺陷、無障礙物、視距良好，並無不能注意之情狀，
    其竟疏未注意車前狀況，撞及欲穿越馬路之行人鍾發，被告
    對本件車禍之發生自有過失無誤。被害人既係因本件車禍而
    受有頭皮開放性傷口、頸部扭傷及拉傷、硬腦膜外出血、硬
    腦膜下出血等傷害，經送醫急救不治死亡，已如前述，是被
    告之過失行為與被害人死亡結果間具有相當因果關係，堪以
    認定。綜上所述，本件事證明確，被告甲○○過失致人於死
    之犯行明確，洵堪認定，應依法論科。
三、查被告係基層員警，駕駛警車巡邏轄區，為其所應服勤務項
    目之一，故為從事駕駛業務之人，是核其所為係犯刑法第27
    6 條第2 項之業務過失致死罪。公訴人認係犯同條第1 項之
    過失致人於死罪，容有誤會，起訴法條，應予變更。爰審酌
    被告並無前科，素行甚佳，有臺灣高等法院被告前案紀錄表
    可按，並斟酌其生活狀況、智識程度及其因疏忽致生被害人
    死亡之結果，犯罪所生危害程度非淺，本應從重量刑，惟念
    被告肇事後自首犯罪，坦承犯行，知所悔悟，犯罪後之態度
    良好，且因被害人鍾發為在臺或在中國大陸地區均無親屬之
    單身榮民，被告已先行支出喪葬費用新臺幣10萬元予單身榮
    民服務處以處理被害人喪葬事宜，此有行政院國軍退除役官
    兵輔導委員會桃園縣榮民服務處自行收那款項統一收據1紙
    在卷可佐等一切情狀，量處如主文所示之刑。又中華民國九
    十六年罪犯減刑條例業於民國96年6 月15日立法三讀通過，
    並於96年7 月16日施行。查本件被告所犯上開罪名係在96
    年4 月24日前，亦非中華民國九十六年罪犯減刑條例第3 條
    所規範之罪，自得予以減刑，爰依中華民國九十六年罪犯減
    刑條例第2 條第1 項第3 款規定，減其宣告刑二分之一，並
    諭知易科罰金之折算標準。末查被告未曾受有期徒刑以上刑
    之宣告，此有臺灣高等法院被告前案紀錄表、臺灣桃園地方
    法院檢察署刑案資料查註紀錄表各1 份在卷可稽，其因一時
    失慮，致罹刑典，且坦承犯行，審其經此教訓，應能知所警
    惕，而無再犯之虞，本院認其所受之刑之宣告以暫不執行為
    適當，爰併諭知緩刑2 年，以啟自新。
四、據上論斷，應依刑事訴訟法第299 條第1 項前段、第300 條
    ，刑法第276 條第2 項、第74條第1 項第1 款、第41條第1
    項前段，刑法施行法第1 條之1 第1 項、第2 項前段，罰金
    罰鍰提高標準條例第1 條前段，中華民國九十六年罪犯減刑
    條例第2 條第1 項第3 款、第7 條、第9 條，逕以簡易判決
    處刑如主文。
五、如不服本判決，得自收受送達之日起10日內向本院提出上訴
    狀，上訴於本院第二審合議庭（須附繕本）。
中    華    民    國    97    年    3     月    26    日
                  交通法庭    法  官      潘 政 宏
以上正本證明與原本無異。
如不服本判決，應於送達後10日內，向本院提出上訴狀（應附繕
本）。
                              書記官      何 伊 羚
中    華    民    國    97    年    3     月    27    日
附錄本案論罪科刑法條：
中華民國刑法第276 條（過失致死罪）
從事業務之人，因業務上之過失犯前項之罪者，處 5 年以下有期
徒刑或拘役，得併科3 千元以下罰金。


司法院資訊處製作；財團法人民間司法改革基金會備份。
